【裁判字號】    92,交易,386
【裁判日期】    920728
【裁判案由】    過失傷害
【裁判全文】
臺灣板橋地方法院刑事判決                        九十二年度交易字第三八六號
    公  訴  人  臺灣板橋地方法院檢察署檢察官
    被      告  甲○○
右列被告因過失傷害案件，經檢察官提起公訴（九十二年度偵字第四０五八號），本
院判決如左：
    主  文
甲○○從事業務之人，因業務上之過失傷害人，處有期徒刑貳月，如易科罰金，以
佰元折算壹日。
    事  實
一、甲○○任職於「彩鮮商行」，負責送貨之工作，為從事駕駛業務之人，於民國九
    十一年六月五日上午十時四十分許，騎乘車牌號碼ＡＳＧ—四九九號重型機車，
    沿臺北縣中和市○○路往連城路方向行駛，行經健一路一百四十八號前，理應注
    意車輛行駛時，駕駛人應注意車前狀況，隨時採取必要之安全措施，以防止發生
    危險事故，且依當時係晴天、有日間自然光線、視距良好、行經鋪有柏油之縣道
    、無障礙物、無缺陷等情形，並無不能注意之情形，竟疏於注意車前狀況。適有
    乙○○以手推車搬運貨物行經該處，甲○○見狀閃避不及，撞及乙○○之手推車
    ，因而致彭金城失控倒地，受有左踝踝下關節及跟掌關節脫臼、左足第五蹠骨骨
    折之傷害。甲○○肇事後於犯罪未被有偵查權之機關或公務員發覺前，即主動向
    前來處理車禍事故之臺北縣政府警察局中和分局警員坦承肇事，並接受偵訊自首
    。
二、案經被害人乙○○訴由臺北縣政府警察局中和分局報告臺灣板橋地方法院檢察署
    檢察官偵查起訴。
    理  由
一、訊據被告甲○○對於在送貨品給客戶途中，於右揭時、地因疏未注意車前狀況，
    駕車撞及告訴人乙○○，致告訴人受有左踝踝下關節及跟掌關節脫臼、左足第五
    蹠骨骨折之傷害等情事坦承不諱，核與告訴人乙○○指訴之情節相符，且有道路
    交通事故調查報告表、道路交通事故補充資料表、現場照片八幀及亞東紀念醫院
    診斷證明書一份附卷可稽。。本件堪認被告甲○○騎乘重型機車行經健一路一百
    四十八號前，未注意告訴人乙○○以手推車搬運貨物行經該處，以致被告機車撞
    及告訴人之手推車，告訴人因此失控倒地，因而受有左踝踝下關節及跟掌關節脫
    臼、左足第五蹠骨骨折之傷害。按駕駛人應注意車前狀況及兩車併行之間隔，並
    隨時採取必要安全措施，道路交通安全規則第九十四條第三項定有明文。被告駕
    車本應注意上開規定，且依附卷交通事故調查報告表記載當時係晴天、有日間自
    然光線、視距良好、行經鋪有柏油之縣道、無障礙物、無缺陷等情形，並無不能
    注意之情形，竟疏於注意車前狀況，被告之駕車行為顯有過失，臺灣省臺北縣區
    車輛行車事故鑑定委員會之鑑定，結果亦為相同之認定，有該會九十二年五月二
    十三日北鑑字第九二０四一二號鑑定意見書一件在卷可參。又告訴人乙○○因遭
    被告駕車撞擊後，受有左踝踝下關節及跟掌關節脫臼、左足第五蹠骨骨折之傷害
    ，是告訴人乙○○所受上開傷勢與被告之過失行為間，具有相當因果關係。綜上
    所述，本案事證明確，被告之犯行實堪認定。
二、次按刑法第二百七十六條第二項所謂之業務，係指個人基於其社會地位繼續反覆
    所執行之事務，其主要部分之業務固不待論，即為完成主要業務所附隨之準備工
    作與輔助事務，亦應包括在內，且此項附隨之事務不問其與業務係直接或間接之
    關係，均屬於其所執行之業務範圍，最高法院七十一年度臺上字第一五五０號判
    例同此意旨。被告任職於「彩鮮商行」，從事送貨之工作，此經被告自承不諱（
    見本院九十二年七月十四日審判筆錄），被告於執行業務途中不慎撞傷告訴人，
    核其所為，係犯刑法第二百八十四條第二項之業務過失傷害罪，被告辯稱非屬其
    業務，容有誤會。又被告於犯罪未被有偵查權之機關或公務員發覺前，即主動向
    前來處理車禍事故之警員坦承肇事，並接受偵訊自首，有臺北縣政府警察局中和
    分局偵辦交通事故案件涉嫌人是否自首調查表在卷可參，是以應依刑法第六十二
    條規定減輕其刑。爰審酌被告之素行、前科紀錄、智識程度，及其過失程度、對
    告訴人所生之危害、犯罪後坦承為肇事之人，並尚未與告訴人達成民事賠償和解
    等一切情狀，量處如主文所示之刑，併諭知易科罰金之折算標準。
據上論斷，應依刑事訴訟法第二百九十九條第一項前段，刑法第二百八十四條第二項
前段、第六十二條前段、第四十一條第一項前段，罰金罰鍰提高標準條例第一條前段
、第二條，判決如主文。
本案經檢察官余若凡到庭執行職務。
中    華    民    國      九十二    年      七       月     二十八      日
                                臺灣板橋地方法院交通法庭
                                    法  官  侯  志  融
右正本證明與原本無異
如不服本判決應於判決送達後十日內，向本院提出上訴狀。
                                    書記官  吳  進  安
中    華    民    國      九十二    年      七      月      二十八      日
附錄本案論罪科刑法條全文：
刑法第二百八十四條
因過失傷害人者，處六月以下有期徒刑、拘役或五百元以下罰金；致重傷者，處一年
以下有期徒刑、拘役或五百元下罰金。
從事業務之人，因業務上之過失傷害人者，處一年以下有期徒刑、拘役或一千元以下
罰金；致重傷者，處三年以下有期徒刑、拘役或二千元以下罰金。


司法院資訊處製作；財團法人民間司法改革基金會備份。
